JOSEPH NAHUN SILVA BENDEZU

963032870 | josephsb353@gmail.com DNI 75960192 | 20 años

PERFIL

Soy estudiante de Ingeniería de Software y desarrollador frontend con 3 años de experiencia, apasionado por el desarrollo web y la programación. Mi capacidad para trabajar en equipo se complementa con una fuerte habilidad para aprender de forma autodidacta. Actualmente, cuento con sólidos conocimientos en tecnologías como Typescript, Node.js, ReactJS, MySQL, MongoDB, Google cloud. Además, poseo experiencia en metodologías ágiles, como SCRUM, y en prácticas de DevOps.

EXPERIENCIA PROFESIONAL

Preciso - Agencia de Contenidos

Oct 2023 - Actualidad

Agencia de Contenidos.

Practicante de desarrollo fullstack JavaScript

- Creacion de la web de noticias Pozicion usando Next.js y consumiendo backend en PHP laravel
- Creacion de un sistema para envio de multiples mensajes usando Whatsapp Api y bot en Node.js

XSCOPE, INC Ene 2023 – Set 2023

Empresa estadounidense de medición satelital diseñada para ayudar a crear sus propios informes en su plataforma web.

Desarrollador Full Stack

- Continue el desarrollo de aplicaciones web utilizando React.js y Node.js (Express).
- Utilicé Sequelize para consultas de base de datos y Azure Storage para almacenamiento.
- Creé un sistema de recorte de imágenes con Event Grid de Azure.
- Implementé un sistema OAuth basico para la integración con otras plataformas.

Barter Peru SAC Feb 2022 – Set 2022

Empresa de desarrollo de software.

Frontend Developer

- Desarrolle el portal y el administrador del portal inmobiliario de MercadoCasa
- Mantener y agregar nuevas funcionalidades del API en Node.js
- · Creación del portal inmobiliario usando React.js y Next.js
- Consumo de datos de Elasticsearch

Preciso - Agencia de Contenidos

Ago 2021 - Ene 2022

Agencia de Contenidos.

Practicante de programación Frontend

- Maquetación de Emails
- Creación de webs frontend usando HTML, CSS, JS y React.js

EDUCACIÓN

Universidad Tecnológica del Perú

Mar 2020 - Actualidad

Ingeniería de Software, VIII ciclo. Quinto superior

INFORMACIÓN ADICIONAL

- Estudiante Digital, Platzi 2022.
- Manejo de Inglés a Nivel Basico.
- Miembro de Google Developer Student Clubs UTP